【裁判字號】    92,訴,377
【裁判日期】    920320
【裁判案由】    不動產所有權移轉登記
【裁判全文】
臺灣臺北地方法院民事判決  九十二度訴字第三七七號
    原      告  安技實業股份有限公司
    法定代理人  甲○○
    訴訟代理人  游孟輝  律師
    被      告  乙○○      住台北市○○○路○段五六巷一弄七號二樓
右當事人間請求不動產所有權移轉登記事件，本院判決如左：
    主      文
被告應將如附表所示之不動產所有權移轉登記與原告。
訴訟費用由被告負擔。
本判決於原告以新台幣拾肆萬元供擔保後，得假執行。
    事實及理由
壹、原告起訴主張被告於民國九十年五月八日與伊簽訂協議書，雙方同意就被告所有
    如附表所示之不動產作價新台幣（下同）壹佰萬元，代償訴外人得邁企業有限公
    司（以下簡稱得邁公司）積欠伊之債務，被告並同意將如附表所示之不動產移轉
    過戶登記予伊或伊指定之第三人名下，惟被告並未依上述協議書之約定，提供過
    戶文件配合辦理如附表所示不動產之過戶手續，為此基於協議書之約定，請求被
    告應將如附表所示之不動產所有權移轉登記與原告，並願供擔保請准宣告假執行
    ，復提出委託進口契約書乙份、如附表所示土地建物謄本、協議書、催告函等影
    本為證。
貳、被告則以：伊已將辦理如附表所示之不動產所需之過戶文件，如權狀、印鑑證明
    、戶籍謄本（一式三份）及契約書印鑑後交付予原告，原告自得辦理產權之移轉
    登記，且依照協議書之約定原告應在九十年十二月三十一日辦妥產權移轉登記，
    原告未於期限內過戶，致證件期限失效，應為原告之疏失及違約之行為等語，資
    為抗辯，並聲明請求駁回原告之訴。
參、經查原告起訴主張於九十年五月八日與被告簽訂協議書，被告應將如附表所示之
    不動產作價壹佰萬元以代償訴外人得邁公司之債務，且被告依協議書固有交付辦
    理所有權移轉登記之文件，而原告並未於九十年十二月三十一日前完成所有權移
    轉登記之事實，業據原告提出與陳述相符之委託進口契約書乙份、如附表所示土
    地建物謄本、協議書等影本為證，並為被告所不爭執，惟被告則以前揭情詞置辯
    ，是本院首應審究者為原告未依約於九十年十二月三十一日前完成如附表所示不
    動產之移轉登記，被告是否仍有移轉登記之義務？分述如下：
    一查依兩造所不爭執之協議書第五條約定：「乙方（即被告）應於簽定本協議書
      之同時，交付上開建物之所有權狀、最新房屋稅與地價稅已繳稅之稅單、身分
      證影本、印鑑證明書等等移轉過戶登記所需文（證）件，並按甲方（即原告）
      指定之時程（註過戶期限為九十年十二月三十一日前）與指定之代書辦理上開
      移轉過戶登記事宜」、第九條約定：「上開第五條所示之移轉過戶登記事宜，
      如另有需要乙方配合或提供文（證）件之事項時，乙方應無條配合辦理」等內
      容以觀，足認被告所辯原告應於九十年十二月三十一日之前辦妥如附表所示不
      動產移轉登記乙節，要屬可信。
    二惟查依該協議書第一條約定：「乙方同意將名下所有建物即門牌號碼為台北市
      ○○○路三段二七號四樓暨其坐落基地持分移轉過戶登記予甲方或甲方指定之
      第三人名下，作為代償第三人得邁企業有限公司積欠甲方之債務。」等內容以
      觀，足認被告係以如附表所示之不動產作為清償訴外人得邁公司對於原告之欠
      款，亦即負有移轉所有權之義務，再者被告既自承「縱使原告沒有在九十年十
      二月三十一日前辦理過戶，我還是有義務辦理過戶」等語（見本院九十二年二
      月二十七日言詞辯論筆錄自明），顯見兩造固於協議書內特別以手寫方式註明
      於九十年十二月三十一日前辦妥所有權移轉登記，惟此並不影響被告負有移轉
      如附表所示不動產所有權之移轉登記義務，洵堪採認。
肆、綜上所述，原告本於兩造間所簽訂協議書之法律關係，請求被告依約辦理如附表
    所示不動產所有權移轉登記與原告，委有理由，應予准許。
伍、本件判決基礎已臻明確，兩造其餘攻擊防禦方法及未經援用之證據，經本院詳予
    審酌，均與判決結果無礙，爰無逐一論述必要，附此指明。
陸、假執行之宣告：原告陳明願供擔保，請求宣告假執行，核無不合，茲酌定相當之
    擔保金額，予以准許。
柒、結論：本件原告之訴為有理由，依民事訴訟法第七十八條、第三百九十條第二項
    ，判決如主文。
中      華      民      國    九十二    年      三      月      二十    日
                                            民事第四庭法      官  陳博文
右為正本係照原本作成。
如對本判決上訴，須於判決送達後廿日內向本院提出上訴狀
中      華      民      國    九十二    年      三      月      二十    日
                                                      書  記  官  蔡嘉萍


司法院資訊處製作；財團法人民間司法改革基金會備份。
